
\vspace{1.8em}
\begin{minipage}{\textwidth}
\stepcounter{mallinumber}
\textbf{Tüüpsõnamall \arabic{mallinumber}\,\vadja{čümmenäz}}\\

\begin{sideways}
\begin{tabular}{l l}
muutvormimall & tunnused \\
\hline
\underline{čümmen}\,+\,äz & \textsc{ sg nom } \\
\underline{čümmen}\,+\,ettemä & \textsc{ sg gen } \\
\underline{čümmen}\,+\,eii & \textsc{ sg par } \\
\underline{čümmen}\,+\,ettemäse & \textsc{ sg ill } \\
\underline{čümmen}\,+\,ettemäz & \textsc{ sg ine } \\
\underline{čümmen}\,+\,ettemäss & \textsc{ sg ela } \\
\underline{čümmen}\,+\,ettemälle & \textsc{ sg all } \\
\underline{čümmen}\,+\,ettemäll & \textsc{ sg ade } \\
\underline{čümmen}\,+\,ettemält & \textsc{ sg abl } \\
\underline{čümmen}\,+\,ettemässi & \textsc{ sg tra } \\
\underline{čümmen}\,+\,ettemässaa & \textsc{ sg ter } \\
\underline{čümmen}\,+\,ettemäka & \textsc{ sg com } \\
\underline{čümmen}\,+\,ettemäd & \textsc{ pl nom } \\
\underline{čümmen}\,+\,ettemije & \textsc{ pl gen } \\
\underline{čümmen}\,+\,ettemiit & \textsc{ pl par } \\
\underline{čümmen}\,+\,ettemiise & \textsc{ pl ill } \\
\underline{čümmen}\,+\,ettemiiz & \textsc{ pl ine } \\
\underline{čümmen}\,+\,ettemiiss & \textsc{ pl ela } \\
\underline{čümmen}\,+\,ettemiille & \textsc{ pl all } \\
\underline{čümmen}\,+\,ettemiill & \textsc{ pl ade } \\
\underline{čümmen}\,+\,ettemiilt & \textsc{ pl abl } \\
\underline{čümmen}\,+\,ettemiissi & \textsc{ pl tra } \\
\underline{čümmen}\,+\,ettemiissaa & \textsc{ pl ter } \\
\underline{čümmen}\,+\,ettemijka & \textsc{ pl com } \\
\end{tabular}
\end{sideways}
\captionof{table}{Tüüpsõna \arabic{mallinumber}\,\textit{čümmenäz} ekstraheeritud muutvormimallid.}
\label{tab:tüüpsõnamall-čümmenäz}

\end{minipage}

 
\vspace{1em}
\noindent Tüüpsõna ei hõlma teisi lekseeme vormi\-sõnastikus.
